【裁判字號】    95,小上,28
【裁判日期】    951229
【裁判案由】    清償借款
【裁判全文】
臺灣嘉義地方法院民事判決  95年度小上字第28號
上  訴  人  乙○○
被上訴人    遠東國際商業銀行股份有限公司
                        樓
法定代理人  丙○○
訴訟代理人  甲○○
                        號
上列當事人間請求清償借款事件，上訴人對於中華民國九十五年
八月三十一日本院嘉義簡易庭九十五年度嘉小字第一四五號判決
提起上訴，本院裁定如下：
    主      文
上訴駁回。
第二審訴訟費用新台幣壹仟伍佰元由上訴人負擔。
    理      由
一、按對於小額程序之第一審判，得上訴或抗告於管轄之地方法
    院，其審判以合議行之，對於前項第一審裁判之上訴或抗告
    ，非以其違法令為理由，不得為之，民事訴訟法第436條之2
    4定有明文；復依同法第436條之32規定，第468條、第469條
    第1款至第5款於小額事件之上訴程序準用之，而依同法第46
    8條規定，判決不適用法規或適用不當者，為違背法令，判
    決有同法第469條所列各款情形之一者，為當然違背法令。
    另按同法第436條之25規定，上訴狀內應記載上訴理由，表
    明下列各款事項：(一)原判決違背之法令及其具體內容；(
    二)依訴訟資料可認為原判決有違法令之具體事實，是提起
    小額程序第二審上訴，如依民事訴訟法第468條規定，以原
    判決有不適用法規或適用法規不當為上訴理由時，其上訴狀
    或理由書應有具體之指摘，並揭示該法規之條項或其內容，
    若係成文法以外之法則，應揭示該法則之旨趣，倘為司法院
    解釋、或本院之判例，則應揭示該判解之字號或其內容，如
    依民事訴訟法第469條所列各款事由為提起上訴者，其上訴
    狀或理由書，應揭示合於該款之事實，上訴狀或理由書如未
    依此項方法表明，即難認為巳對第一審判決之違背法令有具
    體指摘，其上訴自難認為合法（最高法院71年台上字第314
    號判例可資參照）。因之，對於小額程序之第一審判決上訴
    ，非主張原判決違背法令以為上訴理由，即屬不應准許，自
    應認為不合法而駁回之。
二、上訴意旨略以：（一）原判決以遠東商銀與山基通信股份有
    限公司（下稱山基公司）協議書為判決基礎，該協議書第一
    頁第三條已明示規定，貸款給消費者之貸款利率為0﹪利率
    ，且遠東銀行之『分期付款申請書』既無分期利率之標示、
    也無抽取佣金多寡之提示，更無所謂長戶管理費之明示。上
    訴人聲請之金額為新台幣71,976元整，分24期攤還，被上訴
    人實給付61,900元，中間差額10,076元，原判決未就此重要
    證據查明，顯有應調查清楚之證據而未調查清楚之判決違背
    法令。（二）原判決指出上訴人向被上訴人申請信用分期貸
    款71,976元，約定借款期限共24期，業具被上訴人提出分期
    付款、契約書各1份為證。惟原審明知上訴人實際貸款僅有
    61,900元與被上訴人所訴求之借款金額71,976元不符、也不
    說明理由，又疏漏未載，原判判決更有判決理由矛盾之違法
    判決。（三）被上訴人與山基公司合作協議書，成立於94年
    2月間，即山基公司販賣產品之前、亦即計畫基金詐騙社會
    群眾之雙方規避法律之前置條約。其對象為20-60歲之中華
    民國國民，基於【契約相對性原則】，所有申請人既屬該契
    約條款所約束之對象，自然享有該契約條款中所有有利條款
    之權利，原審判決實有判決理由矛盾之違法判決。（四）契
    約成立親自簽名是於建立雙方誠信互惠原則之眾所皆知之事
    ，而被上訴人先與山基公司成立契約而其契約條款對於有利
    消費者之條款未標顯於『分期付款申請書』，已明顯違反消
    費者保護法第十二條第二項規定。又查上訴人申請金額係71
    ,976 元，然遠東給付僅61,900元，當事人間給付與對待給
    付顯不相當者係違反平等互惠原則，該契約顯失公平應判無
    效，消費者保護法施行細則第十四條第一項、第十二條第二
    項有明文規定，原審判決未說明也未載理由，實有判決理由
    矛盾及不載理由之違法判決，爰請鈞院判決撤銷原判決等語
    。
三、上訴人主張，上訴人向被上訴人申請信用分期貸款71,976元
    ，約定借款期限共24期，被上訴人實給付61,900元，中間差
    額10,076元，原判決未就此重要證據查明，顯有應調查清楚
    之證據而未調查清楚之判決違背法令云云。惟查，上訴人向
    被上訴人申請貸款金額為71,976元，經被上訴人94年3月22
    日核貸，上訴人現尚積欠56,981元，此有被上訴人交易查詢
    表一份在卷可參，上訴人並未舉證供原審查證被上訴人實給
    付61,900元，空言原審未調查，委無足採。上訴人主張被上
    訴人與山基公司合作協議書，係山基公司販賣產品之前，計
    畫基金詐騙社會群眾之雙方規避法律之前置條約云云。惟上
    訴人並未舉證證明，且上開合作協議書係被上訴人與山基公
    司基於契約自由原則所訂定，尚難據此認定被上訴人詐騙。
    又上訴人主張，『分期付款申請書』，已明顯違反消費者保
    護法第十二條第二項規定。上訴人申請金額係71,976元，然
    遠東給付僅61,900元，當事人間給付與對待給付顯不相當者
    係違反平等互惠原則，該契約顯失公平應判無效云云，為上
    訴人所提出之新攻擊防禦方法，上訴人於原審未曾主張，本
    院依法不得斟酌，上訴人以此提起上訴，自非合法。
四、綜上所述，本件小額訴訟第一審判決並無上訴人所指違背法
    令之情事，從而，上訴人提起本件上訴，依其上訴意旨足認
    上訴為無理由，爰依民事訴訟法第436條之29第2款規定，不
    經言詞辯論，逕以判決駁回。
五、依民事訴訟法第436條之32第1項準用同法第436條之19第1項
    規定，第二審法院為訴訟費用之裁判時，應確定其訴訟費用
    額。本件第二審訴訟費用額，審核卷附單據後確定為如主文
    第2項所示金額。
六、據上論結，本件上訴為無理由，依民事訴訟法第436條之32
    第1項、第2項、第449條第1項、第436條之19第1項、第78
    條，判決如主文。
中    華    民    國    95    年    12    月    29    日
                  民事第一庭審判長法  官  林世芬
                                  法  官  陳正昇
                                  法  官  柯月美
正本證明與原本無異。
本件不得上訴。
中    華    民    國    95    年    12    月    29    日
                                  書記官  黃郁萍


司法院資訊處製作；財團法人民間司法改革基金會備份。
